臺灣桃園地方法院刑事判決
111年度審易字第378號
公  訴  人  臺灣桃園地方檢察署檢察官
被      告  郭祐愷

                    籍設臺北市○○區○○街00號0樓之0（臺北○○○○○○○○○）

上列被告因竊盜案件，經檢察官追加起訴（111年度偵字第1067
號、第2992號），本院判決如下：
    主  文
本件公訴不受理。
    理  由
一、追加起訴意旨略以：被告郭祐愷意圖為自己不法之所有，基
    於竊盜之犯意，為下列犯行：
  ㈠於民國110年10月8日清晨4時4分許，在桃園市中壢區復華六
    街與長興街交岔路口，見停放於該處之告訴人MACAPANAS TOM
    AS JR ANGCON所有之電動自行車無人看管，即徒手竊取得手
    。
  ㈡於110年10月15日晚間10時4分許，在桃園市○○區○○路0段000
    號前，見停放於該處之告訴人艾絲莉所有之電動自行車無人看
    管，即徒手竊取得手。
　　因認被告郭祐愷上開所為均涉犯刑法第320條第1項之竊盜罪
    嫌（下稱「本案」）。又被告郭祐愷所涉上開罪嫌，與本院
    111年度審易字第13號案件（起訴案號：臺灣桃園地方檢察
    署檢察官110年度偵字第37144號、第37182號、第37343號、
    第37831號、第40942號、第40954號、第41857號，下稱「原
    起訴前案」）為一人犯數罪之相牽連案件，爰依刑事訴訟法
    第7條第1款、第265條第1項之規定追加起訴等語。
二、按於第一審辯論終結前，得就與本案相牽連之犯罪或本罪之
    誣告罪，追加起訴，刑事訴訟法第265條第1項定有明文。次
    按起訴之程序違背規定者，應諭知不受理之判決，並得不經
    言詞辯論為之，刑事訴訟法第303條第1款、第307條亦分別
    定有明文。又按訴之追加係利用舊訴之訴訟程序提起，目的
    在符合訴訟經濟之要求，故法律設有須於第一審辯論終結前
    為之之限制，此不論以書面或言詞追加起訴，均無不同（最
    高法院100 年度台上字第1738號判決意旨參照）。再按刑事
    訴訟法第265條之追加起訴，係就與已經起訴之案件、無單
    一性不可分關係之相牽連犯罪（指刑事訴訟法第7條所列案
    件），在原起訴案件第一審辯論終結前，藉原訴之便而加提
    獨立之新訴，俾與原起訴案件合併審判，以收訴訟經濟之效
    。故起訴之追加，須於第一審辯論終結前始得為之，此為追
    加起訴時間上之限制，而起訴之追加既係利用舊訴之訴訟程
    序提起，自以有本案之存在為前提，其已無本案之訴可資附
    麗者，即無許其追加之餘地。違反上開之規定而追加起訴者
    ，顯屬不合，其追加起訴之程序違背規定，應諭知不受理之
    判決，並無所謂追加起訴祇須具備刑事訴訟法第264條第2項
    規定之法定記載程式，即可不論是否合法，均應以實體判決
    終結其訴訟關係之可言（最高法院100 年度台非字第107 號
    判決意旨參照），申言之，所謂追加起訴係利用舊訴之訴訟
    程序提起，以符合訴訟經濟之要求，因此法律乃設有應於第
    一審辯論終結前方可提起之限制，且不論其係以言詞或具備
    起訴格式之書面為追加起訴，法文並未規定有何不同，仍均
    應於第一審辯論終結前為之。若謂已具備起訴格式之追加起
    訴得視為刑事訴訟法第264條之起訴，並逕予為實體判決，
    非程序判決，則遇有雖合於刑事訴訟法第7條所規定之相牽
    連案件得以追加起訴，然將之視為起訴時，該受理之法院卻
    無管轄權者，恐將與法律原所追求之訴訟經濟相違，應非法
    律之原意，是宜由檢察官視其情形分別依法另行提起公訴、
    移送法院併辦或為不起訴處分為宜。準此，追加起訴應於第
    一審辯論終結前為之，如於第一審言詞辯論終結後，始追加
    起訴，則追加起訴之程式違背規定，自應諭知不受理之判決
    。
三、經查：
  ㈠經查，「原起訴前案」即被告郭祐愷因竊盜案件，經臺灣桃
    園地方檢察署檢察官以110年度偵字第37144號、第37182號
    、第37343號、第37831號、第40942號、第40954號、第4185
    7號提起公訴，並經本院以111年度審易字第13號審理後，業
    於111年1月20日辯論終結，並於111年2月18日宣判，此有本
    院111年度審易字第13號案件之111年1月20日簡式審判筆錄
    及上開刑事判決等在卷可按（見本院卷第45-59頁）。
  ㈡「本案」公訴人係於111年1月18日追加起訴，並於111年2月2
    3日以111年度審易字第378號案件繫屬於本院，有臺灣桃園
    地方檢察署111年2月23日桃檢維忠111偵1067、2992字第111
    9019140號函暨該函上之本院收件戳章在卷可憑（見本院卷
    第5頁），「本案」之追加起訴既係於「原起訴前案」第一
    審辯論終結後方為追加而繫屬於本院，是以「本案」已無從
    利用「原起訴前案」之訴訟程序，揆諸前揭說明，本案追加
    起訴程序於法顯然有違，其起訴之程序違背規定，爰不經言
    詞辯論，逕為諭知不受理之判決。
四、據上論斷，應依刑事訴訟法第303條第1款、第307條，判決
    如主文。
本案由檢察官劉文瀚追加起訴。　　
中　　華　　民　　國　　111 　年　　5 　　月　　27　　日
                  刑事審查庭  法　官　李雅雯
以上正本證明與原本無異。
如不服本判決應於收受判決後20日內向本院提出上訴書狀，並應
敘述具體理由。其未敘述上訴理由者，應於上訴期間屆滿後20日
內向本院補提理由書（均須按他造當事人之人數附繕本）「切勿
逕送上級法院」。
                                  書記官　沈詩婷  
中　　華　　民　　國　　111 　年　　5 　　月　　30　　日